【裁判字號】    95,聲再,29
【裁判日期】    950810
【裁判案由】    聲請再審
【裁判全文】
臺灣高雄地方法院刑事裁定              95年度聲再字第29號
聲  請  人
即  被  告  甲○○
上列聲請人因毀棄損壞案件，對於本院中華民國95年6 月29 日
95年度簡上字第486 號第二審確定判決聲請再審，本院裁定如下
：
    主  文
再審之聲請駁回。
    理  由
一、聲請意旨略以：聲請人即被告甲○○（下稱聲請人）在民國
    94年9 月6 日傍晚某時許找告訴人林綢之夫邱南山詢問，卻
    在告訴人家前遇見告訴人適與鄰居聊天，被告遂與告訴人在
    其家門口相談甚久，期間並未提到錢方面，俟告訴人詢以是
    否共赴派出所製作筆錄，經聲請人同意後，由告訴人向鄰居
    借撥電話予凱旋派出所，聲請人並與告訴人共同等候警員前
    來，此有鄰居或警員可資為證，故聲請人並無使告訴人行無
    義務之事，要求其代夫履行債務之情事；另邱南山係在電話
    中自稱無法作主，便將電話轉交予告訴人，此有警詢、偵訊
    筆錄、彰化縣警察局北斗分局北斗派出所受理案件紀錄表、
    高雄市政府警察局苓雅分局刑案件報案三聯單及邱南山名片
    與切結書立據各1 份足證、聲請人何來脅迫告訴人行無義務
    之事？故原審確定判決，就上開重要證據均漏未審酌，爰依
    刑事訴訟法第421 條規定聲請再審等語。
二、按不得上訴於第三審法院之案件，除前條之規定外，其經第
    二審確定之有罪判決，如就足生影響於判決之重要證據漏未
    審酌者，亦得為受判決人之利益，聲請再審，此為刑事訴訟
    法第421 條所明定。又所謂足以影響於判決之重要證據係指
    涉及罪責有無之證據；而所謂漏未審酌，係指於第二審判決
    前，已經發現並提出之證據，但法院漏未審酌者而言，倘所
    提出之證據已經法院依其自由心證而捨棄不採，則非漏未審
    酌，自無從依本條規定聲請再審，先予敘明。
三、經查：
  (一)聲請人雖主張原審法院漏未審酌上開警詢、偵訊筆錄、彰化
    縣警察局北斗分局北斗派出所受理案件紀錄表、高雄市政府
    警察局苓雅分局刑案件報案三聯單及邱南山名片與切結書立
    據之證據云云，惟查上開證均係原審卷內所附之書證，原審
    法院於審理時，除依被告之聲請傳喚證人即告訴人林綢、證
    人邱南山到庭作證以明事實，並就上開書證向被告逐一提示
    並告以要旨，其後並一一審酌各項證據，遂認聲請人於94年
    9 月5 日下午6 時許，撥打行動電話給證人邱南山向其催討
    債務，經邱南山表示其家中經濟係由其妻即告訴人負責，聲
    請人乃要求邱南山將行動電話交予告訴人，要求告訴人代其
    夫邱南山履行每月給付5000元之承諾，並基於強迫告訴人給
    付上開金錢之犯意，在電話中向告訴人恫稱：「我要以黑道
    的方式來對付你，讓你們全家不得安寧；如果你不答應給我
    錢，我現在就要去你家，給你好看。」等語，使告訴人心生
    畏懼，而以此方式脅迫告訴人代其夫履行上開債務等事實屬
    實，而於判決中詳加論述其認事用法之依據，是以，並無聲
    請人所指有何重要證據漏未審酌之情事，其執此聲請再審，
    即屬無據。
  (二)至本件聲請人雖稱其於94年9 月6 日傍晚前至告訴人住家時
    ，適見告訴人與鄰居聊天，聲請人乃與告訴人談話，期間未
    言及金錢之事，且願與告訴人共同至派出所製作筆錄，此有
    鄰居足證，並無原審判決所指有使告訴人行代夫履行債務之
    無義務之事云云。惟查本案之犯罪事實係聲請人有無於94年
    9 月5 日18時許，在電話中要求告訴人行無義務之事，而非
    同月6 日晚間對告訴人行無義務之事，是聲請人以鄰居以證
    同月6 日晚間有無對告訴人行無義務之事，既與本案之犯罪
    事實無涉，亦無從對聲請人有利之認定；況該鄰居並未有因
    經聲請人發現並提出，而未經原審法院調查之情形可言，則
    揆諸前揭說明，聲請人以原審未予審酌此重要證據而聲請再
    審，亦屬無理由。
四、綜上所述，聲請人上開所主張之事實及提出之證據資料，業
    據原審詳予審酌，且依證據法則審酌採認與否，並於判決理
    由內敘明其採信之理由，揆諸上揭法律規定及說明，該確定
    判決並無重要證據漏未審酌之情事，聲請人徒憑己見，對原
    確定判決之認事用法、證據取捨再為爭執，核與再審要件不
    符。從而，本件再審之聲請，為無理由，應予駁回。
據上論斷，應依刑事訟訴法第434 條第1 項，裁定如主文。
中    華    民    國    95    年    8     月    10    日
                  刑事第十庭  審判長法  官  徐美麗
                                    法  官  高增泓
                                    法  官  楊淑珍
以上正本證明與原本無異。
不得抗告。
中    華    民    國    95    年    8     月    11    日
                                    書記官  林秀敏


司法院資訊處製作；財團法人民間司法改革基金會備份。
